【裁判字號】    98,上訴,64
【裁判日期】    980326
【裁判案由】    違反毒品危害防制條例
【裁判全文】
臺灣高等法院臺中分院刑事判決          98年度上訴字第64號
上  訴  人
即  被  告  乙○○
                      押)
上列上訴人因違反毒品危害防制條例案件，不服臺灣臺中地方法
院97年度訴字第3044號中華民國97年11月28日第一審判決（起訴
案號：臺灣臺中地方法院檢察署97年度毒偵字第2036號），提起
上訴，本院判決如下：
    主  文
上訴駁回。
    理  由
一、本案經本院審理結果，認第一審判決認事用法及量刑均無不
    當，應予維持，並引用第一審判決書記載之事實、證據及理
    由（如附件）。
二、上訴人即被告（以下簡稱被告）乙○○上訴意旨以：被告曾
    於臺灣臺中地方法院檢察署曹檢察官承辦之97年度偵字第25
    924號及97年度他字第2650號案供出毒品來源之上手，並經
    查獲，但原審量刑時未依毒品危害防制條例第十七條之規定
    減刑，顯有違誤，且被告係接續施用海洛因及安非他命，原
    審竟認係二罪而分論併罰，亦有未洽，又原審之量刑，亦有
    過重等語，指摘原審判決不當，惟查：經向臺灣臺中地方法
    院檢察署查詢是否有被告於該署偵查時供出毒品來源之上手
    ，並經查獲之情形，經該署以97年度中檢輝宿偵字第28465
    字第018835號由曹錫泓檢察官決行之函，回覆本院謂：並無
    被告供出毒品而查獲之情形等語，有該署上開函文一份在卷
    可稽（見本院卷第69頁），又被告於警詢即自承海洛因係放
    入香煙施用，而安非他命是放入吸食器吸用（見警卷被告97
    年4月8日筆錄），且於原審及本院均認罪（見原審卷第57頁
    面、本院卷第55頁），是其顯係分別施用海洛因及安非他命
    ，應堪認定，原審予以分論併罰，並無何違誤之處。又原審
    更已審酌被告曾因施用毒品受有期徒刑執行完畢後，猶再施
    用不輟，且施用毒品除戕害自身健康外，併對社會秩序生不
    良影響，惟念其犯後坦承犯行，已見悔悟之心，暨檢察官之
    求刑等一切情狀，而為量刑，亦核無不當之處，是被告上開
    上訴所指各節，顯均無理由，應予駁回。
三、據上論斷，應依刑事訴訟法第368條、第373條，判決如主文
    。
案經檢察官甲○到庭執行職務
中    華    民    國    98    年    3     月    26    日
            刑事第二庭    審判長法  官  李  璋  鵬
                                法  官  胡  森  田
                                法  官  胡  忠  文
以上正本證明與原本無異。
施用第一級毒品部分，得上訴。
施用第二級毒品部分，不得上訴。
如不服本判決應於收受送達後10日內向本院提出上訴書狀，其未
敘述上訴之理由者，並得於提起上訴後10日內向本院補提理由書
（均須按他造當事人之人數附繕本）「切勿逕送上級法院」。
                                書記官  許  麗  花
中    華    民    國    98    年    3     月    26    日
附錄論罪科刑法條：
毒品危害防制條例第10條
施用第一級毒品者，處六月以上五年以下有期徒刑。
施用第二級毒品者，處三年以下有期徒刑。


司法院資訊處製作；財團法人民間司法改革基金會備份。
